最高法院民事裁定　　　　　　　一○○年度台上字第五八一號
上　訴　人　郭秀枝即龍美企業行、龍美土木包工業
訴訟代理人　林永發律師
被 上訴 人　張方
　　　　　　張文
兼 上二 人
法定代理人　鄭喬予
被 上訴 人　張天爵
上列當事人間請求侵權行為損害賠償事件，上訴人對於中華民國
一○○年一月二十六日台灣高等法院高雄分院第二審判決（九十
八年度上字第五二號），提起上訴，本院裁定如下：
    主  文
上訴駁回。
第三審訴訟費用由上訴人負擔。
    理  由
按上訴第三審法院，非以原判決違背法令為理由，不得為之。又
提起上訴，上訴狀內應記載上訴理由，表明原判決所違背之法令
及其具體內容、依訴訟資料合於該違背法令之具體事實，同法第
四百六十七條及第四百七十條第二項第一、二款分別定有明文。
而依同法第四百六十九條規定，判決有該條所列各款情形之一者
，為當然違背法令。是當事人提起上訴，以同法第四百六十九條
規定之情形為上訴理由時，其上訴狀或理由書應表明該判決所違
背之法令條項，或有關判例、解釋字號，或成文法以外之習慣或
法理等及其具體內容，暨係依何訴訟資料合於該違背法令之具體
事實。如未依上述方法表明，或其所表明者與上開法條規定不合
時，即難認為已合法表明上訴理由，其上訴自非合法。本件上訴
人對於原判決提起上訴，雖以該判決有不備理由等違背法令為由
，惟核其上訴理由狀所載內容，仍屬就原審取捨證據、認定事實
之職權行使及其他與判決結果不生影響之理由，指摘其為不當，
並就原審所論斷：被上訴人鄭喬予為被上訴人張方、張文（
均為民國八十六年四月三日出生，下稱張方等人）法定代理人
，張方等人固執台灣澎湖地方法院（下稱澎湖地院）假執行判
決，聲請對訴外人陳清實（原為上訴人配偶，九十六年三月七日
辦理離婚）及龍美營造有限公司之財產強制執行（案列澎湖地院
九十六年度執字第二七七八號執行事件），並由鄭喬予委任被上
訴人張天爵為代理人進行假執行，張天爵複委任訴外人許天贊律
師於九十七年一月二日實施假執行查封龍美十號拖船（下稱十號
船）、龍美八號平台船（下稱八號船）及其上三部挖土機（下稱
系爭挖土機）。惟八號船經原法院九十七年度上字第一四二號判
決認定係陳清實所有，並經本院九十八年度台上字第一三八七號
裁定駁回上訴人及陳清實等人之上訴確定；另訴外人龍美航運股
份有限公司（下稱龍美公司，負責人為上訴人）就八號船、十號
船提起第三人異議之訴，復遭原法院九十九年度上字第四六號判
決認定該等船舶屬陳清實所有而予駁回，且經本院九十九年度台
上字第二二一五號裁定駁回龍美公司上訴確定，上訴人並不能證
明該等船舶屬其所有。至上訴人就系爭挖土機提起第三人異議之
訴（案列澎湖地院九十七年度訴字第三號），縱獲勝訴判決確定
，亦因系爭執行事件查封八號船及十號船時，系爭挖土機位於八
號船上，無明顯標示足以區別與八號船分屬不同所有人，張方
等人之被繼承人張瑛傑生前受僱陳清實經營之龍美企業行，從事
駕駛及保養挖土機工作，張瑛傑落水死亡後，陳清實於警訊或侵
權行為損害賠償民事事件審理中，均陳稱其擁有四台挖土機，張
方等人依八號船及其上放置之系爭挖土機外觀狀況，認系爭挖
土機屬陳清實所有，顯未悖經驗法則，且執行法院查封系爭挖土
機，交由陳清實僱用之訴外人吳麗勇保管，僅限制不得毀壞、處
分或隱匿，並未限制不得繼續使用，上訴人未使用系爭挖土機係
因八號船遭查封，而未能隨之出海作業，尤難認該查封行為侵害
上訴人之權利。則上訴人本於侵權行為規定，請求被上訴人連帶
賠償因不能使用八號船、十號船及系爭挖土機之損害計新台幣四
百四十萬元本息，不應准許等情，及就原審命為辯論或已論斷者
，泛言謂為違法，而非表明該判決所違背之法令及其具體內容，
暨依訴訟資料合於該違背法令之具體事實，難認其已合法表明上
訴理由。依首揭說明，應認其上訴為不合法。
據上論結，本件上訴為不合法。依民事訴訟法第四百八十一條、
第四百四十四條第一項前段、第九十五條、第七十八條，裁定如
主文。
中    華    民    國  一○○  年    四    月   二十   日
                      最高法院民事第七庭
                          審判長法官  顏  南  全  
                                法官  林  大  洋  
                                法官  沈  方  維  
                                法官  鄭  傑  夫  
                                法官  鄭  雅  萍  
本件正本證明與原本無異
                                      書  記  官  
中    華    民    國  一○○  年    五    月    三    日
                                                      v